# Meeting 03.0§.2025
## Teilnehmer
- Linus Deggen
- Enrico Cirignaco
- Nikita Aigner
- Pascal Mainini

## Besprechung
- Momentan kein aktives Projekt mit Daten. Bestehende Station bei der AHB wieder in Betrieb nehmen, so können Live-Daten generiert werden.
- Hardware von Linus kann für das Flashen von Firmware verwendet werden, damit Enrico arbeiten kann.
- Anmerkung von Pascal: Es muss klar ersichtlich sein, wer was geschrieben und bearbeitet hat
- User-Handling auch in einem Triplestore? Mit Named Graph? Vielleicht zwei Triplestores. Flat Files?
    - Theoretisch gäbe es eine Beziehung zwischen Benutzer/Person und den Projekte/Sensorknoten.
    - Pro User ein Account wäre gewünscht, statt nur zwei User --> Logging, wer hat wann was gemacht? Prozess-Log führen.
    - Trotzdem weiterhin einfach zwei/drei Rollen, welche sich durch Read/Write unterscheiden
    - Erfassung von neuen Benutzer über Web-UI, oder shellscript
    - Klar dokumentiert, wo liegen die Gefahren? Wer könnte auf was zugeifen?
    - Auth primär auf Frontend/Backend-Seite beachten, später wenn Zeit auf Triplestore-Ebene (wenn keine Zeit dann sicher Gedanken in Bericht aufnehmen)
- Bemerkung zu Compilation von Pascal: Wieso nicht Gitlab-Runner statt eigener Service bauen? UI triggered Gitlab-Pipeline, holt Daten, baut Binary, stellt als Artifact zur Verfügung.
    - Artifact-Aufräumen wäre bereits implementiert
    - UI würde Gitlab-REST verwenden um Informationen darzustellen
    - Versionierung wäre dabei, auch Error-Logs, Status etc.
    - *Müsste abstrakt gebaut werden:* z.B. beim Post-Request verschiedene Build-Environemnts (Arduino, Cargo, ..) Konkret, welches Image zum builden verwenden? Templating für config.h
- Wenn möglich offen designen
- Termine beim End-to-End Testing festlegen mit Nikita. Bis zu diesem Termin sollte es dann stehen . Genügend Vorlaufzeit einplanen
- Fokus auf QR-Code und nicht NFC, NFC könnte sehr zeitintensiv sein (Prio 0)
    - QR-Code + kleiner Text (vielleicht einfach DevEUI?)
    - Was könnte sonst noch im QR-Code stehen? Name, URL etc.
- Update/Neue Sensorknoten-Thematik:
    - Primär technisch einfach erfassen
    - Konzeptionelle Frage: Wann ist es ein Update? Wann ein neuer Sensorknoten?
    - Solange keine Sensoren kommen/gehen und Standort nicht ändert ist es der selbe Knoten.
    - Pragmatisch lösen, möglicherweise Firmware-Version der Vorlage übersteuern?
- Besprechungsdetails im Voraus versenden, damit man bereits Einblick erhält.

## ToDo
- Anpassung am System Overview: Grüner Bereich für MUG einfügen mit Baum in der Stadt, sowie Namensgebung einfügen
- Diagramm: Compilation Workflow anpassen
    - Hat noch alte Artifakte von vorheriger Struktur übrig
    - Protobuf-check, ist das File inkludiert?
    - Job-Handling ergänzen mit Job-ID
- Deadlines für Buch, Plakat etc. nachschauen und möglicherweise Milestones anpassen
- Bericht mehr in den Milestones integrieren, Stunde pro Woche
- Anpassung Researcher Workflow: Access Token auf Projektebene pro Gruppe/Repository
- Requirement: Beliebige key/value Paare erfassen können pro SensorNode

## Termine
- Nächstes Meeting: 19. März von 13:00 bis 14:00 Uhr

## Offene Fragen
- Optionale Anforderungen besprechen
- Brauchts eine UI für linked data visualisierung? Hier auch bei Michael Luggen nachfragen.